臺灣高等法院刑事判決　　　　　　　　96年度上易字第2894號
上　訴　人
即　被　告　乙○○
上列上訴人，因違反毒品危害防制條例案件，不服臺灣基隆地方
法院96年度易字第577號，中華民國96年10月4日第一審判決（起
訴案號：臺灣基隆地方法院檢察署96年度毒偵字第1906號），提
起上訴，本院判決如下：
    主  文
原判決撤銷。
乙○○施用第二級毒品，累犯，處有期徒刑肆月，如易科罰金以
新台幣壹仟元折算壹日。
扣案之第二級毒品安非他命參小包（毛重參公克）併同難以析離
之塑膠外包裝袋參個沒收銷燬。
    事  實
一、乙○○前因施用第二級毒品安非他命案件，經強制戒治執行
    期滿，於民國94年1月7日由臺灣基隆方法院檢察署檢察官，
    以94年度戒毒偵字第3號為不起訴處分確定。復因施用第一
    級毒品海洛因及第二級毒品安非他命案件，經檢察官以94年
    度毒偵字第2835號提起公訴，經臺灣基隆地方法院於95年2
    月17日，以95年度訴字第48號分別判處有期徒刑7月（起訴
    書誤載8月）及5月，定應執行刑11月，於95年3月17日確定
    ，甫於96年5月19日縮刑期滿執行完畢。詎其仍未戒除毒癮
    於戒治執行完畢釋放5年內，復基於施用第二級毒品安非他
    命犯意，於96年8月10日下午6時許，在基隆市火車站附近之
    旅社內處，將安非他命置入玻璃球吸食器內燒烤方式，施用
    毒品安非他命1次，嗣為警於同日凌晨晚上10時40分許，在
    基隆市○○區○○路71號前處，因騎機車未戴安全帽，遭警
    攔檢時，主動從其右褲袋拿出安非他命3小包（毛重共3公克
    ），並於警方發覺前供出其於上揭時地施用第二級毒品，接
    受裁判，而由警方扣得上開安非他命（包括盛裝安非他命之
    塑膠包裝袋三個）。
二、案經乙○○自首，由基隆市警察局第二分局報請臺灣基隆地
    方法院檢察署檢察官偵查起訴。
    理  由
一、被告經合法傳喚無正當理由不到場，爰不待其陳述逕行判決
    ，合先敘明。
二、上揭事實，迭據被告於原審偵審中自承不諱，被告之尿液經
    檢驗結果呈甲基安非他命陽性反應，以及扣案之白色結晶物
    3小包（毛重3公克）為第二級毒品安非他命，有臺灣尖端先
    進生技醫藥股份有限公司濫用藥物檢驗報告及基隆市警察局
    第二分局初步鑑驗報告單在卷可按，被告於原審審理中對上
    開檢驗報告及初步鑑驗報告單均不爭執，自得採為被告自白
    核與事實相符之證據，是被告施用第二級毒品之犯行堪予認
    定。
三、按安非他命係毒品危害防制條例第2條第2項第2款所定之第
    二級毒品。又犯毒品危害防制條例第10條施用毒品之罪者，
    檢察官應聲請法院裁定，令被告入勒戒處所觀察、勒戒，經
    觀察、勒戒後，無繼續施用毒品之傾向者，應即釋放，並由
    檢察官為不起訴處分，有繼續施用毒品之傾向者，則由檢察
    官先聲請法院裁定令入戒治處所施以強制戒治，俟強制戒治
    期滿，再行釋放，並由檢察官為不起訴處分；而依前開規定
    觀察勒戒或強制戒治執行完畢釋放後，5年內再犯施用毒品
    之罪者，檢察官應依法追訴，毒品危害防制條例第20條第1
    項、第2項、第23條第2項分別定有明文。
四、核被告於強制戒治執行完畢釋放後，5年以內再犯施用第二
    級毒品安非他命之行為，係犯毒品危害防制條例第10條第2
    項之施用第二級毒品罪。被告持有第二級毒品海洛因之低度
    行為，應為施用毒品之高度行為所吸收，不另論罪。又被告
    前曾受事實欄所載有期徒刑之執行，有臺灣高等法院被告前
    案紀錄表在卷可稽，其於有期徒刑之執行完畢後，5 年內故
    意再犯最重本刑為有期徒刑以上之罪，為累犯，應依刑法第
    47條第1項之規定加重其刑。又被告係因騎機車未戴安全帽
    經警攔檢，於警方未發覺前，主動從其身上口袋拿出扣案之
    安非他命並自承施用安非他命之事實，已據證人即警員甲○
    ○於本院結證屬實，則被告合於自首之要件，應依自首之規
    定減輕其刑，並先加後減。
五、原審對被告為論罪科刑之判決，固非無見，惟被告以其合於
    自首之規定執為上訴，為有理由，原審漏未審酌被告合於自
    首要件而為減輕其刑，自有未當，應由本院將原判決撤銷改
    判，爰審酌安非他命類藥物濫行施用將導致大腦病變及精神
    變態，係足以危害個人健康及社會安全之管制藥物，被告曾
    因施用毒品案件，經過觀察、勒戒、強制戒治及徒刑之執行
    ，猶不知戒除濫行施用毒品惡習而續為施用毒品，顯見毒癮
    非輕，兼及其犯罪之自我麻醉動機、手段、所生自我戕害結
    果、犯罪後坦承犯行之態度等一切情狀，量處如主文所示之
    刑，並諭知易科罰金之折算標準。扣案之白色結晶物3小包
   （毛重3公克），含有第二級毒品安非他命成分，有基隆市警
    察局第二分局查獲涉嫌毒品危害防制條例毒品初步鑑驗報告
    單在卷可按，併同難以析離之塑膠包裝袋均為查獲之毒品（
    蓋無論以何種方式分離包裝袋與其內裝之毒品，包裝袋內均
    會有極微量毒品殘留，故上述包裝袋應整體視為查獲毒品，
    一併依前揭規定宣告沒收銷燬之，參見最高法院95年度臺上
    字第3739號、第7354號判決），應依毒品危害防制條例第18
    條第1項前段之規定，宣告沒收銷燬之。
據上論斷，應依刑事訴訟法第369條第1項前段、第364條、第299
條第1項前段、第371條，毒品危害防制條例第10條第2項、第18
條第1項，刑法第11條、第47條、第62條、第41條第1項前段，判
決如主文。
本案經檢察官邱美育到庭執行職務。
中　　華　　民　　國　　96　　年　　12　　月　　31　　日
　　　　　　　　　刑事第三庭審判長法　官  許國宏
  　　　　　　　　　　　　　　　　法  官  楊貴志
        　　　　　　　　　　　　　法  官  許增男
以上正本證明與原本無異。
不得上訴。
                                  書記官  鄒賢英
中　　華　　民　　國　　97　　年　　1 　　月　　3 　　日
附錄：本案論罪科刑法條全文
毒品危害防制條例第10條第2項
施用第一級毒品者，處 6 月以上 5 年以下有期徒刑。
施用第二級毒品者，處 3 年以下有期徒刑。
